# 外购软件怎么区分是列无形资产还是费用化

提问人：zhao2046 时间：2019-09-04 15:04:44
公司经常会购买一批软件，有办公正版软件，有机房操作系统，金额几千到上万不等，安装在办公电脑或服务器上使用。由于批次多，数量多，有没有一个标准来划分来计入无形资产还是可以费用化。如果是金额标准，是不是2000 以上的就是无形资产？

回答人：chenyiwei
外购软件如果为嵌入式软件，仅限于在特定硬件平台上运行，只能通过使用该关联硬件来实现软件所包含的经济利益的，则不单独确认为无形资产，无论相关合同对软件是否单独标价，均并入固定资产原值。
外购软件可在任何符合条件的硬件平台上安装和运行的，单独确认为无形资产，除非其有效期不超过一年，或者金额显著不重大。金额是否重大的标准，根据重要性原则加以确定，可参考审计重要性的确定原则。